臺灣臺北地方法院民事簡易判決
111年度北簡字第2259號
原      告  良京實業股份有限公司

法定代理人  平川秀一郎

訴訟代理人  周秀英
被      告  楊閔君

訴訟代理人  林妍君
上列當事人間請求返還借款事件，經臺灣桃園地方法院移送前來
，本院於民國111年5月25日言詞辯論終結，判決如下：
　　主　　　文
被告應給付原告新臺幣109,343元，及自民國96年1月10日起至清
償日止，按年息百分之15計算之利息，並自民國96年2月11日起
至清償日止，其逾期在6個月以內者，依上開利率百分之10，逾
期第7個月至第9個月部分，依上開利率百分之20計算之違約金。
原告其餘之訴駁回。
訴訟費用新臺幣1,110元由被告負擔。
本判決得假執行。被告如以新臺幣109,343元為原告預供擔保後
，得免為假執行。
　　事實及理由
一、原告起訴主張略以：被告前向寶華銀行（原名泛亞銀行）申
    請小額循環信用貸款，借款額度最高以新臺幣（下同）200,
    000元為限，於被告所開設帳戶內循環使用，借款動用期限
    以實際動用日起計算，為期1年，利息按年息15%計算。倘未
    按期繳款時，逾期在6個月以內者，按約定利率10%，逾期超
    過6個月部分按約定利率20%加計違約金。詎被告自民國96年
    1月9日起未依約繳款，尚欠本金109,343元與約定之利息與
    違約金未清償。而寶華銀行於97年4月29日將上開對被告之
    債權讓與原告並登報公告。爰依消費借貸契約與債權讓與之
    法律關係請求等語，並聲明：被告應給付原告109,343元，
    及自96年1月10日起至清償日止，按年息15%計算之利息，並
    自96年2月11日起至清償日止，其逾期在6個月以內者，依約
    定利率10%，逾期超過6個月部分，則依約定利率20%加計違
    約金。
二、被告則以：被告雖曾向泛亞銀行申請系爭魔力現金卡使用，
    但並未收到卡片，現無力負擔等語，資為抗辯。
三、經查；
　㈠原告主張之事實，業據提出與其所述相符之泛亞銀行魔力現
    金卡申請書及約定書、帳務明細、公司變更登記表、債權讓
    與證明書、民眾日報、被告於95年間申請債務協商之協議書
    等件影本為證，被告雖辯稱有向泛亞銀行申請系爭現金卡，
    但未收到系爭現金卡，從頭到尾都沒有消費云云，惟參酌被
    告於95年間向最大債權銀行建華銀行申請債務協商之協議書
    ，已將系爭債務列入無擔保債務還款計畫中，顯然與被告辯
    稱未收到系爭現金卡且從未消費情況不符。至於被告辯稱無
    力負擔債務云云，此係被告履行債務能力問題，核與原告請
    求並無影響。
　㈡惟按約定之違約金額過高者，法院得減至相當之數額，民法
    第252條定有明文。查原告請求被告給付並自96年2月11日起
    至清償日止之違約金，固為寶華銀行魔力現金卡約定書所明
    定，而兩造約定之貸款按年息15%計算，已遠較法定遲延利
    息年息5%或目前一般金融機構信用放款利率為高，兩造約定
    之利息數額已屬高利，本件原告請求之利息及違約金總額顯
    然偏高，殊非公允，故本院認為原告聲明後段請求之違約金
    期數應酌減為9期較適當。
　㈢是原告依消費借貸契約及債權讓與之法律關係，請求被告給
    付如主文第1項所示金額，為有理由，應予准許。
四、本件原告勝訴部分係就民事訴訟法第427條第1項訴訟適用簡
    易程序所為被告敗訴判決，依同法第389條第1項第3款規定
    ，應依職權宣告假執行。並依同法第392條第2項規定，依職
    權宣告被告如以主文第4項所示金額為原告預供擔保後，得
    免為假執行。
五、訴訟費用負擔之依據：民事訴訟法第79條。本件訴訟費用額
    ，依後附計算書確定如主文所示之金額。
中　　華　　民　　國　　111 　年　　6 　　月　　8 　　日
　　　　　　　　　臺灣臺北地方法院臺北簡易庭
　　　　　　　　　　　　　　　法　官　蔡玉雪
以上為正本係照原本作成。
如不服本判決，應於判決送達後20日內向本庭提出上訴狀，並按
他造當事人之人數附繕本；如委任律師提起上訴者，應一併繳納
上訴審裁判費。
中　　華　　民　　國　　111 　年　　6 　　月　　8 　　日
　　　　　　　　　　　　　　　書記官　陳黎諭
計   算   書：
項　　　　目　　　　　　金額（新臺幣）　　備　　註
第一審裁判費　　　　　　1,110元
合　　　　計　　　　　　1,110元